臺灣基隆地方法院交通事件裁定　　　　　　　　　　九十三年度交聲字第一七二號
　　原處分機關　交通部公路總局臺北區監理所基隆監理站
　　異　議　人
　　即受處分人　陳騰　男　六.
右列受處分人因違反道路交通管理處罰條例案件，對於交通部公路總局臺北區監理所
基隆監理站於中華民國九十三年七月二十六日所為之裁決（原處分案號：基監字第裁
四二─ＲＡ0000000號），聲明異議，本院裁定如左：
    主      文
異議駁回。
    理      由
一、原處分意旨略以：異議人即受處分人陳騰於民國九十三年四月三十日夜間九時
    三分許，騎乘ＬＤＰ─０五六號重型機車，在基隆市○○路上，未戴安全帽且超
    速行駛，為警依法逕行照相舉發，核無不合，爰依道路交通管理處罰條例第四十
    條第一項、第三十一條第六項之規定，裁處異議人罰鍰新臺幣（下同）一千七百
    元，並依同條例第六十三條第一項第一款之規定，記異議人違規點數乙點等語。
二、異議意旨則略以：本件舉發照片所示之車輛，固係異議人所有，惟異議人於前揭
    時間，並無原處分機關所指之違規事實；因異議人所有之前揭車輛，常遭不明人
    士於盜竊使用後再停放回原處，是本件違規情節，有可能係該不明竊賊於竊盜後
    之所為，與異議人無關，從而，異議人對於前揭裁決自難甘服，爰依法請求撤銷
    原處分等語。
三、按行車速度，依標誌或標線之規定，無標誌或標線者，在市區道路，時速不得超
    過五十公里；且機器腳踏車駕駛人及附載座人，應依規定配戴安全帽，道路交通
    安全規則第九十三條第一項第一款、第八十八條第二項分別定有明文。而依道路
    交通管理處罰條例第四十條第一項、第三十一條第六項規定：汽車駕駛人，行車
    速度，超過規定之最高時速，處新臺幣一千二百元以上二千四百元以下罰鍰；機
    器腳踏車駕駛人或附載座人未依規定戴安全帽者，處駕駛人新臺幣五百元罰鍰。
    又汽車駕駛人，違反道路交通管理處罰條例第四十條第一項之規定者，應依同條
    例第六十三條第一項第一款之規定，記違規點數乙點。
四、經查：本件經員警舉發之ＬＤＰ─０五六號重型機車確為異議人所有；且上開重
    型機車於前揭時、地，亦確有原處分機關所指之「駕駛人未戴安全帽」且「超速
    行駛」之違規事實，此為異議人所不否認，並有本件舉發照片乙幀在卷可考。茲
    異議人雖迭以前情置辯，然查，異議人所指「車輛常遭不明人士盜竊使用後再停
    放回原處」之情節，只不過是徒然增加竊賊曝光之風險而已，就竊賊本身而言，
    無異是百害而無一利，是此已非一般竊賊處置竊盜所得財物之常態手法！參之本
    件異議人於舉發時間所繫之九十三年間，並無車輛遭竊後向相關單位報竊備案之
    紀錄，此亦據異議人坦認在卷；則異議人於本次為警舉發後，始以前詞為由，辯
    稱其並非本件違規行為人云云，本院自難採信。又異議人固舉其前揭重型機車曾
    於九十一年九月一日遺失後，旋於九十一年十月二日為警尋獲之贓物認領保管單
    據影本乙紙以為證，惟異議人所指之上開事證，與本件交通違規事件既無關聯，
    復不相矛盾（因前揭機車早已於九十一年十月二日即為警循獲後發還異議人），
    是本院自無從憑此而推翻原處分機關之前揭採證，另為有利於異議人之推認。綜
    上研判，本院因認異議人空言以前詞辯稱其並非本起交通事件之違規行為人云云
    ，洵無足採；異議人於前揭時、地之違規事實，堪可認定。從而，原處分機關援
    引首揭規定裁處異議人前揭罰鍰並無不當，本件異議為無理由，應予駁回。
五、據上論斷，應依道路交通案件處理辦法第十九條，裁定如主文。
中      華      民      國      九十三      年      八      月  三十    日
                                臺灣基隆地方法院交通法庭
                                    法  官    王  慧  惠
右正本證明與原本無異。
對於本件裁定如有不服，應於收受送達後五日內，向本院提出抗告書狀，敘述抗告之
理由，抗告於臺灣高等法院。
                                    書記官    王  月  娥
中      華      民      國      九十三      年      八      月  三十    日
